臺灣宜蘭地方法院刑事判決　　　　　　　　　　　　　九十三年度訴字第三八０號
　　公　訴　人　臺灣宜蘭地方法院檢察署檢察官
　　被　　　告　甲○○　男　三.
右列被告因違反毒品危害防制條例案件，經檢察官提起公訴（九十三年度毒偵字第五
七四號）暨移送併辦（九十三年度毒偵字第八五七號），本院合議庭裁定由受命法官
獨任進行簡式審判程序，爰不經通常程序判決如左：
    主  文
甲○○連續施用第一級毒品，處有期徒刑捌月。
扣案第一級毒品海洛因柒包（驗後合計淨重點貳伍公克；空包裝總重貳點貳公克
）、攙有海洛因無法析離之香菸壹支、安非他命貳包（合計毛重壹點壹陸公克）均沒
收銷燬之；扣案吸食器壹組、燃燒瓶壹支及電子秤壹具，均沒收之。
    事  實
一、甲○○前因施用毒品案件，經本院依臺灣宜蘭地方法院檢察署檢察官之聲請，裁
    定令其入勒戒處所施以觀察、勒戒後，認無繼續施用毒品傾向，而由該署檢察官
    於民國九十三年四月二十三日以九十三年度毒偵緝字第三三號為不起訴處分確定
    。詎猶不知悔改，復基於同時施用第一級毒品海洛因（下稱海洛因）及第二級毒
    品安非他命（下稱安非他命）抵癮之概括犯意，自九十三年六月二十日某時許，
    至同年九月十日某時許止，連續在其位於宜蘭縣宜蘭縣宜蘭市○○路三十八巷一
    弄六十一之二號居處，皆以將海洛因及安非他命攙混一起燒烤吸用之方式，同時
    施用海洛因及安非他命多次。嗣先後於九十三年六月二十四日二十時二十分許及
    同年九月十日十四時三十分許，分別在宜蘭縣礁溪鄉○○路高市飯店及其右開居
    處遭警當場查獲，並共計扣得海洛因七包（驗後合計淨重三點二五公克；空包裝
    總重二點二三公克）、攙有海洛因無法析離之香菸一支、安非他命二包（合計毛
    重一點一六公克），及其所有並供施用毒品所用之吸食器一組、燃燒瓶一支及電
    子秤一具。
二、案經宜蘭縣警察局礁溪分局、宜蘭分局報告臺灣宜蘭地方法院檢察署檢察官偵查
    起訴暨移送併辦。
    理  由
一、右揭事實，業據被告甲○○到庭供認不諱，復有慈濟大學醫學院濫用藥物檢驗中
    心所出具，呈嗎啡及安非他命陽性反應之檢驗總表二份存卷，暨海洛因七包（驗
    後合計淨重三點二五公克；空包裝總重二點二三公克）、攙有海洛因無法析離之
    香菸一支、安非他命二包（合計毛重一點一六公克）及吸食器一組、燃燒瓶一支
    及電子秤一具扣案可稽，堪認被告之自白確與事實相符，足可採信。又被告前因
    施用毒品案件，經本院依臺灣宜蘭地方法院檢察署檢察官之聲請，裁定令其入勒
    戒處所施以觀察、勒戒後，認無繼續施用毒品傾向，而由該署檢察官於九十三年
    四月二十三日以九十三年度毒偵緝字第三三號為不起訴處分確定之事實，則有卷
    附上開不起訴處分書及臺灣高等法院被告全國前案紀錄表各一份附卷可憑。總上
    以觀，本件事證已臻明確，被告犯行咸可認定，應予依法論科。
二、核被告甲○○之所為，係犯毒品危害防制條例第十條第一項、第二項之施用第一
    級、第二級毒品罪。其施用毒品前持有海洛因及安非他命之行為，已分別為其施
    用之高度行為所吸收，均不另論罪。又其同時將海洛因及安非他命燒烤吸用之行
    為，乃以一行為同時觸犯毒品危害防制條例第十條第一項及第二項之施用第一級
    毒品及第二級毒品等二罪名，應依刑法第五十五條想像競合犯之規定，從一重之
    毒品危害防制條例第十條第一項施用第一級毒品罪處斷。而其先後多次同時吸用
    海洛因及安非他命抵癮之犯行，則因施用之時間緊接，方法相同，觸犯構成要件
    相同之罪，顯係基於概括犯意為之，應依刑法第五十六條連續犯之規定，從一重
    之連續施用第一級毒品罪處斷並依法加重其刑。至公訴人移送併辦部分，因與起
    訴事實間，具有連續犯之裁判上一罪關係，自為起訴效力所及，本院理應併予審
    斷，附此敘明。審酌被告歷經毒品危害防制條例新制所規定之觀察、勒戒程序後
    ，猶無法戒斷毒害，竟於觀察、勒戒執行完畢二月左右即再有施用毒品抵癮之行
    為，顯見已難憑己身意志戒除毒害，而有對之處以較長刑期俾求隔離戒毒之必要
    ，惟念其坦承犯行，態度良好，及其犯罪動機、目的、手段、素行、造成社會整
    體侵害程度等一切情狀，爰酌情量處如主文所示之刑，以資警懲。
三、扣案疑似海洛因之白色粉末七包，經送法務部調查局鑑定結果，皆含第一級毒品
    海洛因之成分（驗後合計淨重三點二五公克；空包裝總重二點二三公克），扣案
    香菸一支亦經該局鑑定亦攙有海洛因無法析離屬實，此見卷附該局九十三年十一
    月十日調科壹字第三００００一一六二號鑑定通知書一份即明；另依被告坦言施
    用安非他命之自白，佐以其遭警查獲後採集之尿液經送慈濟大學醫學院濫用藥物
    檢驗中心檢驗後所呈之安非他命陽性反應結果，益徵扣案疑似安非他命之結晶體
    ，確為第二級毒品安非他命（合計毛重一點一六公克）無誤，是扣案海洛因七包
    、攙有海洛因無法析離之香菸一支及安非他命二包，均應依毒品危害防制條例第
    十八條前段之規定，併予諭知沒收銷燬之。又扣案吸食器一組、燃燒瓶一支及電
    子秤一具，則據被告自承為其所有且供施用毒品所用之物，經記明筆錄存卷可考
    ，是應依刑法第三十八條第一項第二款之規定，併予宣告沒收，特此敘明。
據上論斷，應依刑事訴訟法第二百九十九條第一項前段，毒品危害防制條例第十條第
一項、第二項、第十八條第一項前段，刑法第十一條前段、第五十六條、第五十五條
、第三十八條第一項第二款，判決如主文。
本案經檢察官張鳳清到庭執行職務
中　　　華　　　民　　　國　　九十三　　年　　 十二 　　月　　　九　　　日
                            臺灣宜蘭地方法院刑事第三庭
                                      法  官  陳  嘉  年
右正本證明與原本無異。
如不服本判決，應於判決送達後十日內向本院提出上訴狀。（應附繕本）
                                      書記官  詹  玉  惠
中　　　華　　　民　　　國　　九十三　　年　　 十二 　　月　　　九　　　日
附錄本案論罪科刑法條全文
毒品危害防制條例第十條第一項、第二項
施用第一級毒品者，處六月以上五年以下有期徒刑。
施用第二級毒品者，處三年以下有期徒刑。
